【裁判字號】    90,裁,509
【裁判日期】    900713
【裁判案由】    聲請停止執行
【裁判全文】
最  高  行  政  法  院  裁  定                      九十年度裁字第五○九號
    抗  告  人  陸昌化工股份有限公司
    代  表  人  乙○○
                              .
                              .
右抗告人因與相對人臺中縣大甲鎮公所間聲請停止執行事件，對於中華民國九十年五
月二十二日臺中高等行政法院九十年度停字第九號裁定，提起抗告，本院裁定如左︰
    主  文
抗告駁回。
抗告訴訟費用由抗告人負擔。
    理  由
一、本件抗告人於原法院聲請意旨略謂：相對人臺中縣大甲鎮公所民國（下同）八十
    九年十月二十三日八九甲鎮清字第一七四一一號函對抗告人裁罰新台幣（下同）
    一百零五萬元，並限於八十九年十一月九日前繳納，經抗告人提起訴願而遭駁回
    並經依法起訴，且相對人又再於九十年五月十六日以九十甲鎮清字第七八五三號
    函表示未經法院裁定停止執行，仍命抗告人繳納罰鍰一百零五萬元，足見其情況
    緊急，難以救濟，請裁定停止原處分之執行等語。原裁定以相對人九十年五月十
    六日九十甲鎮清字第七八五三號函固答覆抗告人稱：「‧‧‧本案請貴公司應向
    臺中高等行政法院提出聲請，貴公司如未獲臺中高等行政法院裁定停止執行，仍
    請依本所九十甲鎮清字第六七九二號函所訂之期限繳納罰款」，雖如聲請人所稱
    之急迫，惟行政訴訟法第一百一十六條第二項所謂「難於回復之損害」，係指其
    損害不能回復原狀，或不能以金錢賠償，或在一般社會通念上，如為執行可認為
    達到回復困難程度而言。本件繳納罰鍰之行政處分，果為其本案行政訴訟所撤銷
    ，聲請人縱有損害，非不得回復原狀，亦非不能以金錢補償，自不致發生難於回
    復之損害，從而抗告人聲請停止執行不符合行政訴訟法第一百一十六條第二項停
    止執行之要件，而駁回其聲請。
二、抗告意旨略以：原處分或決定之執行是否將發生難於回復之損害，及其回復困難
    之程度，應審酌原處分機關之財力狀況，目前各鄉鎮公所及縣市政府，預算經費
    不足，有積欠各廠商工程款項，甚至職員薪資發不出之窘境，難謂不符行政訴訟
    法第一百一十六條第二項停止執行之要件，原裁定未慮及此，殊有未洽，請予廢
    棄，並准抗告人停止執行之請求等語。
三、按當事人對於行政機關之行政處分，在提起行政訴訟中，固得聲請行政法院裁定
    停止執行，但應以事實上如經執行，將發生難於回復之損害，且有急迫情事者，
    始得為之，觀諸行政訴訟法第一百十六條第二項規定自明。而所謂難以回復之損
    害，係指其損害不能回復原狀，或不能以金錢賠償，或在一般社會通念上，如為
    執行可認達到回復困難之程度而言。經查抗告人因違反廢棄物清理法事件，遭相
    對人科處罰鍰在案，系爭執行之標的為「金錢」（罰鍰），屬於金錢給付義務之
    執行，將來仍可以金錢償還，如經執行，尚難認將發生難於回復之損害。至抗告
    人所述相對人預算經費不足，有積欠各廠商工程款項，甚至職員薪資發不出之窘
    境，抗告人惟恐受強制執行有難以回復之損害云云，並未舉證以實其說，尚難認
    原處分之執行，有何不能回復或將發生何種難以補償之損害，揆諸前揭法條規定
    ，殊無予以停止執行之餘地，原裁定乃予駁回，並無違誤。抗告意旨，非有理由
    ，應予駁回。
四、依行政訴訟法第二百七十二條、第一百零四條、民事訴訟法第四百九十二條第一
    項、第九十五條、第七十八條，裁定如主文。
中    華    民    國     九十        年      七      月      十三       日
                    最 高 行 政 法 院  第 三 庭
                                審 判 長 法  官      曾  隆  興
                                         法  官      吳  錦  龍
                                         法  官      徐  樹  海
                                         法  官      鄭  淑  貞
                                         法  官      林  家  惠
右  正  本  證  明  與  原  本  無  異
                                         法院書記官  阮  桂  芬
中    華    民    國     九十        年      七      月      十三       日


司法院資訊處製作；財團法人民間司法改革基金會備份。
